【裁判字號】    92,易,1360
【裁判日期】    920903
【裁判案由】    傷害
【裁判全文】
臺灣高雄地方法院刑事判決                        九十二年度易字第一三六號
    公  訴  人  臺灣高雄地方法院檢察署檢察官
    被      告  乙○○
    選任辯護人  謝國允律師
右被告因傷害案件，經檢察官提起公訴（九十二年度偵字第六二○號），本院判決如
左：
    主  文
乙○○傷害人之身體，處拘役伍拾伍日，如易科罰金，以佰元折算壹日。
    事  實
一、乙○○因甲○○所經營位於高雄市○○區○○路一四五號一樓之「漁人碼頭網路
    咖啡廳」前來消費之顧客，常將機車停放在乙○○位於同路一四三號之住處前，
    阻擋其住處通道，而與甲○○時有口角爭執。乙○○於民國九十一年十一月一日
    二十一時三十分許，因不滿甲○○店內顧客又將機車停放在其上開住處前之馬路
    上，阻擋大樓住戶出入，遂與甲○○發生口角，適乙○○之兄洪義泰（另經檢察
    官為不起訴處分）行經該處，見乙○○與甲○○爭執中，乃持木棍作勢毆打甲○
    ○，乙○○即趁甲○○為閃避洪義泰毆擊，而無暇他顧之際，竟獨自基於傷害人
    之身體之故意，手持不明銳器刺向甲○○臉部，致甲○○受有右臉頰穿刺傷○‧
    五公分Ｘ○‧五公分Ｘ一公分、左臉頰淺部撕裂傷○‧五公分Ｘ○‧五公分、左
    臉頰皮下血腫九公分Ｘ九公分等傷害。
二、案經甲○○訴由臺灣高雄地方法院檢察署檢察官偵查起訴。
    理  由
一、訊據被告乙○○固坦承有於右揭時、地與告訴人甲○○發生口角之事實，惟矢口
    否認有何傷害之犯行，辯稱：伊當時沒有看到告訴人身上有傷，亦未見告訴人流
    血，伊並無持不明銳器刺向告訴人，不知告訴人之傷勢如何而來云云。經查：
（一）右揭被告與告訴人發生爭執後，手持不明銳器剌向告訴人臉部，致告訴人受有
      右臉頰穿刺傷○‧五公分Ｘ○‧五公分Ｘ一公分、左臉頰淺部撕裂傷○‧五公
      分Ｘ○‧五公分、左臉頰皮下血腫九公分Ｘ九公分等傷害之事實，業據告訴人
      於本院指稱：「十一月一日那天，起先對於停車問題提出抗議的是洪義泰，洪
      義泰對我的女傭抗議。女傭上樓去叫我下來，我下來後被告就罵我，洪義泰在
      旁邊看到，就進去拿壹支木棍，揮舞作勢要打我。洪義泰打我前，我並沒有碰
  倒被告。我就一直退後，我當時用雙手要撥開木棍，後來我搶到木棍把它丟在
      地上。還沒有搶到木棍之前，在我們家的左斜對面，被告拿不明利器刺向我頭
      部，我被刺到後，就開始流血，木棍剛好又打過來，被我用手抓到丟到地上。
      這時我的女傭都在旁邊看。我流血後女傭就上樓去叫朋友下來」等語，核與證
      人即告訴人之女傭Ｂｅａｔｒｉｚ  Ｌａａｇ  Ｂａｎｃｏｒｏ（下稱Ｂｅａ
      ｔｒｉｚ）於本院證稱：「被告與告訴人爭執後過沒多久，洪義泰拿一支木棍
      又回到現場揮舞，看他有點酒醉。我老闆（告訴人）看到洪義泰揮舞木棍時，
      就一直往後退到路旁。這時被告人在告訴人背後，我看到被告手上有拿東西。
      但看不出來什麼東西。看到被告拿著那個東西打我老闆的左臉頰」等語，大致
      相符，復有高雄市立婦幼綜合醫院九十一年十一月一日之高市婦幼醫診字第八
      二四五號診斷證明書一紙及現場照片一幀附卷可稽，應堪認定。
（二）至被告辯稱：伊當時沒有看到告訴人身上有傷，亦未見告訴人流血，伊並無持
      不明銳器刺向告訴人，不知告訴人之傷勢如何而來，可能是告訴人與洪義泰搶
      奪木棍時，遭木棍突出之木屑或手錶等物剌傷；又證人Ｂｅａｔｒｉｚ就告訴
      人遭被告剌傷地點所為之證述情節，與告訴人指述之受傷地點，並不一致，故
      證人Ｂｅａｔｒｉｚ所為不利被告之證詞，不足採信云云。惟查：(1)證人丙○
      ○於本院審理中證述：「菲庸叫我下樓，我下樓時，已經看到告訴人全身都是
      血，我就報警」等語，核與證人即當日到場處理之警員丁○○於本院證稱：「
      案發當日我們接獲巡邏網通知我們前往，我們三分鐘內就到達現場，到漁人碼
      頭網咖現場後，我們看到很多人圍觀，現場看到告訴人身上都是血」、「（問
      ：到現場後，告訴人身上有無受傷，傷勢如何？）臉頰有受傷，好像是被利器
      戳到的」等語，大致相符，足見告訴人於右揭時、地確有受傷流血，是被告辯
      稱未見告訴人身上有血云云，已難令人置信；(2)證人丁○○於本院證稱：「被
      害人全身是血，手握住傷口，傷口在噴血」等語，佐以卷附告訴人受傷後之照
      片一幀所示：告訴人左側臉頰因傷大量流血，而沾染上衣等情，及告訴人受有
      上開「右臉頰穿刺傷○‧五公分Ｘ○‧五公分Ｘ一公分、左臉頰淺部撕裂傷○
      ‧五公分Ｘ○‧五公分、左臉頰皮下血腫九公分Ｘ九公分」等傷害之範圍、位
      置以觀，可見告訴人所受之傷勢，顯非不慎遭手錶、木棍或木棍上之木屑劃傷
      所致，是被告辯稱告訴人可能遭木棍上之木屑割傷云云，不足採信；(3)至辯護
      人為被告辯護稱：證人Ｂｅａｔｒｉｚ證稱告訴人遭被告刺傷之地點，係在告
      訴人店門口之正前方，顯與告訴人指稱係於該店門口左前方遭刺之位置不符，
      因而推論證人Ｂｅａｔｒｉｚ事發時未在現場目擊，然被告於本院審理時供稱
      ：「當時只有我、被告、女傭在場」等語，已足認證人Ｂｅａｔｒｉｚ案發之
      時確實在場目擊，是證人Ｂｅａｔｒｉｚ於案發後至其於本院作證之時，已隔
      半年有餘，其就事發地點因不復記憶清晰而所為關於行為地之證述，雖略有差
      異，並不影響本院對前揭證據證明力之判斷，是證人Ｂｅａｔｒｉｚ於本院所
      為之上開證詞，應可採信。
（三）綜上所述，本件事證明確，被告犯行，洵堪認定。
二、核被告乙○○所為，係犯刑法第二百七十七條第一項之普通傷害罪。爰審酌被告
    僅因告訴人之顧客將機車停放在其住處門前，而與告訴人發生爭執後，即動手刺
    傷告訴人，法紀觀念薄弱，惟念其未有前科紀錄，有臺灣高等法院被告全國前案
    紀錄表可憑，素行良好，及告訴人所受傷勢等一切情狀，各量處如主文所示之刑
    ，併諭知易科罰金之折算標準，以資懲儆。
據上論斷，應依刑事訴訟法第二百九十九條第一項前段，刑法第二百七十七條第一項
、第四十一條第一項，罰金罰鍰提高標準條例第一條前段、第二條，判決如主文。
本案經檢察官李允煉到庭執行職務。
中      華      民      國    九十二    年      九      月      三      日
                                  臺灣高雄地方法院刑事第二法庭
                                      審判長法  官  莊崑山
                                            法  官  柯彩燕
                                            法  官  曾鴻文
右正本證明與原本無異。
如不服本判決，應於判決送達後十日內，向本院提出上訴狀。
                                            書記官    王高山
中    華    民    國      九十二      年      九      月      四      日


司法院資訊處製作；財團法人民間司法改革基金會備份。
